【裁判字號】    99,訴,173
【裁判日期】    990917
【裁判案由】    毒品危害防制條例等
【裁判全文】
臺灣宜蘭地方法院刑事判決               99年度訴字第173號
公  訴  人  臺灣宜蘭地方法院檢察署檢察官
被      告  丙○○
選任辯護人  法律扶助律師黃憲男律師
被      告  庚○○
選任辯護人  柯士斌律師
            丁○○律師
上列被告等因毒品危害防制條例等案件，經檢察官提起公訴（99
年度偵字第412號），本院判決如下：
    主  文
丙○○犯如附表一、二、三所列之藥事法第八十三條第一項轉讓
禁藥罪共十罪，俱為累犯，各處如附表一、二、三「宣告刑」欄
所示之刑。又犯如附表四、五、六、七所列之販賣第二級毒品罪
共十三罪，俱為累犯，各處如附表四、五、六、七「宣告刑」欄
所示之刑。應執行有期徒刑拾貳年，扣案之NOKIA牌行動電話手
機壹具沒收之；販賣第二級毒品所得財物新臺幣壹萬貳仟伍佰元
均沒收之，如全部或一部不能沒收時，以其財產抵償之。
庚○○共同犯藥事法第八十三條第一項轉讓禁藥罪，處有期徒刑
拾月，扣案之NOKIA牌行動電話手機壹具沒收之。又犯幫助施用
第二級毒品罪，處有期徒刑肆月。應執行有期徒刑壹年，扣案之
NOKIA牌行動電話手機壹具沒收之。
    事  實
一、丙○○前因毒品危害防制條例案件，經本院以95年度羅簡字
    第38號判決判處有期徒刑三月，如易科罰金，以銀元三百元
    折算一日，甫於民國95年8月7日易科罰金執行完畢。詎丙○○猶不知悔改，其明知甲基安非他命屬經中央衛生主管機關
    明令公告禁止製造、調劑、輸入、輸出、販賣或陳列之毒害
    藥品，而為禁藥，且為毒品危害防制條例第2條第2項第2款
    規定所規定之第二級毒品，不得非法販賣、轉讓，惟其竟仍
    分別為下列之犯行：
（一）丙○○基於轉讓禁藥甲基安非他命（起訴書繕為安非他命
      ）之犯意，以附表一、二、三所示之聯絡方式與己○○、
      戊○○、潘聖昌聯絡後，即於附表一、二、三所示之時、
      地，分別無償轉讓交付些許數量（每次均轉讓約可供施用
      一次之數量，均未達加重其刑標準—淨重十公克）之禁藥
      甲基安非他命毒品予己○○、戊○○、潘聖昌。
（二）丙○○意圖營利，基於販賣第二級毒品甲基安非他命（起
      訴書繕為安非他命）之犯意，以附表四、五、六、七所示
      之聯絡方式與乙○○、辛○○、戊○○、甲○○聯絡後，
      即於附表四、五、六、七所示之交易時間、交易地點，分
      別販賣如附表四、五、六、七「交易金額」欄所示金額之
      第二級毒品甲基安非他命予乙○○、辛○○、戊○○、甲○○，藉此以牟取利益，且因而分別取得如附表四、五、
      六、七「交易金額」欄內所示之販賣甲基安非他命毒品所
      得財物。
二、庚○○在丙○○所駕貨車上擔任助手工作，庚○○明知甲基
    安非他命屬經中央衛生主管機關明令公告禁止製造、調劑、
    輸入、輸出、販賣或陳列之毒害藥品，而為禁藥，且為毒品
    危害防制條例第2條第2項第2款規定所規定之第二級毒品，
    不得非法轉讓、施用，惟其竟仍分別為下列之犯行：
（一）庚○○於98年11月30日前某日與丙○○一起出資，並由丙○○出面向他人購得禁藥甲基安非他命毒品（起訴書繕為
      安非他命）後，丙○○將其所應分得之甲基安非他命毒品
      委由庚○○代為保管。嗣98年11月30日，乙○○以000000
      0000號行動電話與丙○○持用之0000000000號行動電話聯
      絡，欲向丙○○購買新臺幣（下同）二千元之禁藥甲基安
      非他命毒品，丙○○應允後（丙○○所涉販賣第二級毒品
      之犯行，業經認定在前，詳參附表四編號1所示），即以0
      000000000號行動電話與庚○○持用0000000000號行動電
      話聯絡，告知庚○○「因乙○○要二千元的甲基安非他命
      ，伊欲取回委託庚○○保管之甲基安非他命」等語，而庚○○於知悉丙○○欲將禁藥甲基安非他命毒品轉讓予乙○○後（並無證據證明庚○○知悉丙○○係要販賣甲基安非
      他命予丙○○牟利，而與丙○○有販賣甲基安非他命之犯
      意聯絡與行為分擔），竟與丙○○基於轉讓禁藥甲基安非
      他命之犯意聯絡，於98年11月30日晚間9時許，在宜蘭縣
      蘇澳鎮大同東巷14號巷口附近7-11便利商店前將一包甲基
      安非他命交給丙○○，嗣庚○○離去後，再由丙○○於同
      處將二千元份量之禁藥甲基安非他命毒品（數量未達加重
      其刑標準—淨重十公克）轉交給乙○○。
（二）庚○○於99年1月9日或10日與丙○○一起出資，並由丙○○出面向他人購得甲基安非他命（起訴書繕為安非他命）
      毒品後，丙○○要求庚○○先代為保管其應分得之甲基安
      非他命毒品，嗣丙○○要施用甲基安非他命毒品時，庚○○再將屬丙○○所有之甲基安非他命毒品交予丙○○，而
      庚○○於明知丙○○有施用甲基安非他命行為之情形下，
      竟仍基於幫助丙○○施用第二級毒品甲基安非他命之犯意
      ，應允丙○○之請求，代丙○○保管其應分得之甲基安非
      他命毒品，嗣於99年1月14日上午某時，在台北縣林口鄉
      某處，丙○○欲施用甲基安非他命毒品，乃向庚○○索取
      寄放之甲基安非他命毒品，庚○○隨即於上揭時、地，交
      付一小包甲基安非他命予丙○○，丙○○立即施用前揭甲
      基安非他命（丙○○所涉施用甲基安非他命犯行，業經檢
      察官聲請觀察勒戒），庚○○即以此方式便利助益（幫助
      ）丙○○施用甲基安非他命。
三、嗣經警方依本院所核發之通訊監察書對於丙○○所持用之00
    00000000號行動電話進行通訊監察後，於99年1月14日晚間8
    時許，持搜索票至宜蘭縣蘇澳鎮○○○路29巷21號丙○○住
    處搜索查扣丙○○所使用之0000000000號行動電話SIM卡一
    張及該門號所使用、屬丙○○所有之NOKIA牌行動電話手機
    一具，暨甲基安非他命一小包（驗餘後淨重0.3378公克）、
    吸食器一組；另於同日晚間8時50分許，持搜索票至宜蘭縣
    蘇澳鎮大同東巷14號庚○○住處執行搜索時，查扣庚○○所
    使用之門號0000000000號行動電話SIM卡一張及該門號所使
    用、屬庚○○所有之NOKIA牌行動電話手機一具，始循線查
    知上情。
四、案經宜蘭縣政府警察局移請臺灣宜蘭地方法院檢察署檢察官
    偵查起訴。
    理  由
壹、證據能力部分：
一、被告丙○○部分：
    按被告以外之人於審判外之言詞或書面陳述，除法律有規定
    者外，不得作為證據。又被告以外之人於審判外之陳述，雖
    不符前四條之規定，而經當事人於審判程序同意作為證據，
    法院審酌該言詞陳述或書面陳述作成時之情況，認為適當者
    ，亦得為證據。當事人、代理人或辯護人於法院調查證據時
    ，知有第159條第1項不得為證據之情形，而未於言詞辯論終
    結前聲明異議者，視為有前項之同意，刑事訴訟法第159條
    第1項、第159條之5第1項、第2項分別定有明文。本件情形
    ，證人己○○、戊○○、潘聖昌、乙○○、辛○○、甲○○
    、庚○○於警詢時之陳述，雖均係被告丙○○以外之人於審
    判外之陳述，但檢察官、辯護人、被告丙○○就上開警詢之
    陳述，均已同意採為本案證據，且本院審酌該等證據資料作
    成時之狀況，均無不宜作為證據情事，依刑事訴訟法第159
    條之5第1項規定，自均有證據能力。又被告丙○○、辯護人
    、檢察官於本院審理時對於下列所述之其他證據資料，均不
    爭執其證據能力，本院審酌該等證據資料作成時之狀況，亦
    無不宜作為證據情事，依刑事訴訟法第159條之5第2項規定
    ，自均得作為證據。
二、被告庚○○部分：
（一）查證人丙○○於警詢中之陳述，屬被告庚○○以外之人於
      審判外之陳述，被告庚○○並已否認上開陳述之證據能力
      ，且該警詢之陳述亦不具刑事訴訟法第159條之2、第159
      條之3規定之要件，則參諸刑事訴訟法第159條第1項、第1
      59條之2、第159條之3規定，上列證人於警詢中之陳述，
      並無證據能力。至於公訴人雖主張「證人丙○○於警詢之
      供述與審理中不符，證人丙○○於審理中之供述反覆，且
      有諸多不合理之處，審酌證人丙○○警詢時所述，係於遭
      警方查獲時所為之陳述，當時記憶應較為清楚，且受外界
      干擾較少，應具有較為可信之特別情形，且為證明犯罪事
      實所必須，其警詢陳述應具有證據能力。」云云，惟查：
      刑事訴訟法第159條之2規定「被告以外之人於檢察事務官
      、司法警察官或司法警察調查中所為之陳述，與審判中不
      符時，其先前之陳述具有較可信之特別情況，且為證明犯
      罪事實存否所必要者，得為證據。」，其所謂「為證明犯
      罪事實存否所必要」（即學理上所稱之「必要性」），係
      指先前陳述之重要待證事實部分，與審判中之陳述有所不
      符（包括審判中改稱忘記或不知道等，雖非完全相異，但
      實質內容已有不符之情形在內），而該審判外之陳述，係
      證明待證之犯罪事實存在或不存在所不可或缺，亦即就具
      體案情及相關卷證判斷，為發現實質真實目的，捨該項審
      判外之陳述，已無從再就同一供述者取得相同之供述內容
      ，縱以其他證據代替，亦無從達到同一目的之情形者，始
      足當之。若除去先前之陳述，仍有其他相類之證據可資代
      替，並得據以證明待證之犯罪事實存在或不存在者，即與
      上述「必要性」之要件不合。本件情形，關於「被告庚○○曾交付甲基安非他命給證人丙○○」乙情，證人丙○○
      於警詢及本院審理時，均為一致之供述（參見宜蘭地檢署
      99年度偵字第412號卷一第21至28頁，本院卷二第8至27頁
      ），故證人丙○○於審理中之供述內容，已可取代其於警
      詢時之供述內容，況且證人丙○○於警詢時並未指稱「被
      告庚○○與伊共同販賣甲基安非他命予乙○○」，是以證
      人丙○○於警詢中之陳述，已非證明被告庚○○犯罪事實
      存否所必要，依前揭說明，尚難認為證人丙○○於警詢中
      之陳述已具備刑事訴訟法第159條之2所定「必要性」要件
      ，自無從依此一規定而認為其於警詢中之陳述具有證據能
      力，公訴人前揭主張尚非可採。
（二）次查，證人乙○○於警詢時之陳述，雖係被告庚○○以外
      之人於審判外之陳述，但檢察官、辯護人、被告庚○○就
      上開警詢之陳述，均已同意採為本案證據，且本院審酌該
      等證據資料作成時之狀況，均無不宜作為證據情事，依刑
      事訴訟法第159條之5第1項規定，自有證據能力。
（三）末查，被告庚○○、辯護人、檢察官於本院審理時對於下
      列所述之其他證據資料，均不爭執其證據能力，本院審酌
      該等證據資料作成時之狀況，亦無不宜作為證據情事，依
      刑事訴訟法第159條之5第2項規定，自均得作為證據。
貳、認定犯罪事實所憑之依據：
一、被告丙○○部分：
（一）上揭事實欄一（一）所載之轉讓禁藥甲基安非他命毒品之
      犯罪事實（即附表一、二、三所載），業據被告丙○○於
      檢察官偵訊及本院審理時均自白坦承不諱（見宜蘭地檢署
      99年度偵字第412號卷一第61至62、272至273、275頁，本
      院卷一第82至84頁，本院卷二第69、120至121、124頁）
      ，核與證人己○○於警詢及檢察官偵訊時證述丙○○無償
      贈送交付甲基安非他命之情節（見宜蘭地檢署99年度偵字
      第412號卷一第209至212、239至243頁）、證人戊○○於
      檢察官偵訊時證述丙○○無償贈送甲基安非他命之情節（
      見宜蘭地檢署99年度偵字第412號卷一第162頁）、證人潘
      聖昌於警詢及檢察官偵訊時證述丙○○無償贈送交付甲基
      安非他命之情節（見宜蘭地檢署99年度偵字第412號卷一
      第167至168、176至179頁），均相符合。此外，並有被告
      丙○○以0000000000號電話與證人潘聖昌（0000000000號
      電話）於98年12月11日聯絡毒品事宜之通訊監察譯文（見
      宜蘭地檢署99年度偵字第412號卷一第170頁）、本院98年
      聲監字第124號通訊監察書、本院99年度聲搜字第15號搜
      索票、宜蘭縣政府警察局搜索扣押筆錄、扣押物品目錄表
      在卷可稽，暨門號0000000000號行動電話SIM卡一張及該
      門號所使用、屬丙○○所有之NOKIA牌行動電話手機一具
      扣案可資佐證。依此，足徵被告丙○○之自白確與事實相
      符，事實欄一（一）所載轉讓禁藥甲基安非他命毒品（即
      附表一、二、三所載）之事證明確，被告丙○○轉讓禁藥
      甲基安非他命毒品之犯行均堪予認定，均應依法論科。
（二）上揭事實欄一（二）所載之販賣甲基安非他命毒品之犯罪
      事實（即附表四、五、六、七所載），業據被告丙○○於
      本院審理時坦承不諱（見本院卷一第82、84至86頁，本院
      卷二第12、69、120至121、123至124頁），核與證人乙○○於警詢、檢察官偵訊及本院審理時證述向丙○○購買甲
      基安非他命之情節（見宜蘭地檢署99年度偵字第412號卷
      一第92至95、105至108頁，本院卷二第70至76頁）；證人
      辛○○於警詢及檢察官偵訊時證述向丙○○購買甲基安非
      他命之情節（見宜蘭地檢署99年度偵字第412號卷一第124
      至127、135至137頁）；證人戊○○於警詢及檢察官偵訊
      時證述向丙○○購買甲基安非他命之情節（見宜蘭地檢署
      99年度偵字第412號卷一第139至143、161至164頁）；證
      人甲○○於警詢及檢察官偵訊時證述向丙○○購買甲基安
      非他命之情節（見宜蘭地檢署99年度偵字第412號卷一第1
      81至184、248至251頁）；證人庚○○於警詢及檢察官偵
      訊時證述「丙○○與伊合資購買甲基安非他命後，將甲基
      安非他命交給伊保管。98年11月30日丙○○電話告知因『
      阿枝』（即乙○○）要二千元的甲基安非他命，伊即於當
      日晚間9時許，在宜蘭縣蘇澳鎮大同東巷14號巷口附近7-1
      1便利商店前將一包甲基安非他命交給丙○○。」之情節
      （見宜蘭地檢署99年度偵字第412號卷一第70至73、85至8
      6頁），均相符合。此外，並有被告丙○○以0000000000
      號電話與證人乙○○（0000000000號電話）聯絡毒品交易
      事宜之通訊監察譯文（見宜蘭地檢署99年度偵字第412號
      卷一第97至100頁）、被告丙○○以0000000000號電話與
      證人戊○○（0000000000號電話）聯絡毒品交易事宜之通
      訊監察譯文（見宜蘭地檢署99年度偵字第412號卷一第147
      至148頁）、被告丙○○以0000000000號電話與證人甲○○（0000000000號電話）聯絡毒品交易事宜之通訊監察譯
      文（見宜蘭地檢署99年度偵字第412號卷一第186至196頁
      ）、本院98年聲監字第124號通訊監察書、本院98年聲監
      續字第91號通訊監察書、本院99年度聲搜字第15號搜索票
      、宜蘭縣政府警察局搜索扣押筆錄、扣押物品目錄表在卷
      可稽，暨門號0000000000號行動電話SIM卡一張及該門號
      所使用、屬丙○○所有之NOKIA牌行動電話手機一具扣案
      可資佐證。又參諸被告丙○○於審理中所供述之相關販入
      、售出甲基安非他命之價格（即以一公克甲基安非他命一
      千五百元或一千八百元、零點五公克甲基安非他命低於一
      千元、零點二公克甲基安非他命低於五百元之價格販入後
      ，以一公克甲基安非他命二千元、零點五公克甲基安非他
      命一千元、零點二公克甲基安非他命五百元之價格出售。
      見本院卷一第82、84、85頁），足認被告丙○○將上開毒
      品出售而從中賺取買賣差價牟利之意圖甚明。依此，足徵
      被告丙○○之自白確與事實相符，事實欄一（二）所載販
      賣甲基安非他命毒品（即附表四、五、六、七所載）之事
      證明確，被告丙○○販賣甲基安非他命毒品之犯行均堪予
      認定，均應依法論科。
二、被告庚○○部分：
（一）事實欄二（一）轉讓禁藥甲基安非他命毒品部分：
      訊據被告庚○○矢口否認有何轉讓禁藥甲基安非他命毒品
      之犯行，辯稱「我在丙○○所駕貨車上擔任助手工作，我
      們一起合買甲基安非他命後，丙○○將甲基安非他命放在
      我這裡，我只是將屬於丙○○所有之甲基安非他命交給丙○○，我沒有轉讓甲基安非他命給乙○○之意思。」云云
      ，然查：被告庚○○業已坦認「98年11月30日前某日，伊
      與丙○○一起出資，由丙○○出面向他人購得甲基安非他
      命毒品後，丙○○將其所應分得甲基安非他命毒品委託伊
      保管。98年11月30日丙○○以0000000000號電話撥打伊使
      用之0000000000號電話聯絡，丙○○說他的朋友『阿枝』
      （台語）（註：指乙○○）要二千元的甲基安非他命，伊
      便於98年11月30日晚間9時許，在宜蘭縣蘇澳鎮大同東巷
      14號巷口附近7-11便利商店前交付一包甲基安非他命給丙○○。」等情在卷（見宜蘭地檢署99年度偵字第412號卷
      一第70至73、86頁，本院卷一第47頁，本院卷二第122、1
      23、125至126頁），且證人丙○○於本院審理時亦證述「
      98年11月30日前某日，伊與庚○○一起出資合買甲基安非
      他命毒品後，伊將應分得之甲基安非他命毒品交給庚○○
      保管。98年11月30日乙○○打電話說要買二千元之甲基安
      非他命毒品，伊便於當日晚間以0000000000號行動電話與
      庚○○持用0000000000號行動電話聯絡，告知庚○○『因
      乙○○要二千元的甲基安非他命，伊欲取回委託庚○○保
      管之甲基安非他命』等語，庚○○便於98年11月30日晚間
      9時許，在宜蘭縣蘇澳鎮大同東巷14號巷口附近7-11便利
      商店前將一包甲基安非他命交給伊，待庚○○離去後，伊
      於同處將二千元份量之甲基安非他命販賣交付給乙○○，
      並自乙○○處取得二千元。伊沒有告訴庚○○是要將甲基
      安非他命賣給乙○○，庚○○並不知道伊賣甲基安非他命
      來賺錢，伊並未販賣甲基安非他命給乙○○之二千元交給
      庚○○。」等情甚明（見本院卷二第10至13、15至19、26
      頁），又證人乙○○於本院審理時復證稱「伊曾在宜蘭縣
      蘇澳鎮某7-11便利商店前，向丙○○購買二千元之甲基安
      非他命」等情明確（見本院卷二第71至75頁）。而被告庚○○持0000000000號行動電話、證人丙○○持0000000000
      號行動電話，二人於98年11月30日為以下通聯內容「
      98年11月30日晚間7時11分26秒許：
      Α（丙○○）：喂。
      Β（庚○○）：說。
      Α：你回去了嘛？
      Β：要幹嘛？
      Α：沒有啦，問你一下。
      Β：要幹嘛呢？
      Α：沒有啦，回去了嘛？
      Β：還沒有，怎樣？
      Α：還沒有回去！比牌？
      Β：ㄟ啊。
      Α：啊好。
      Β：怎樣？
      Α：怎樣？
      Β：怎樣呢？
      Α：沒有啦，人家要那個...，沒有沒有，你比牌就好。
      Β：誰？
      Α：啊？
      Β：誰？
      Α：「阿枝」啦。
      Β：再說。
      Α：好啦好啦。
      Β：好啦。
      98年11月30日晚間7時17分34秒許：
      Α（丙○○）：喂。
      Β（庚○○）：你在哪裡？
      Α：我，在公司啊。
      Β：啊，他說那多少？
      Α：2啊。
      Β：不然你過來拿啊。
      Α：喔，好。
      Β：啊，哪時候可以拿到？
      Α：啊？
      Β：哪時候可以拿到？
      Α：嗯，我，差不多，現在幾點？，他，8點半，他8點半
          會過來。
      Β：好啊，拿的到喔？拿的到嘛？
      Α：會啦，會啦。
      Β：好啦。
      98年11月30日晚間8時42分01秒許：
      Β（庚○○）：怎樣
      Α（丙○○）：喂
      Β：怎樣啦？
      Α：我等一下馬上拿過去。
      Β：好好好
      Α：她現在人過來了，啊，你沒有包給我。
      Β：啊？
      Α：沒有啦耶。
      Β：好啦好啦。
      Α：啊，好。
      98年11月30日晚間8時51分08秒許：
      Α（丙○○）：喂
      Β（庚○○）：你在哪，我要回家了耶。
      Α：ㄟ，還是我拿去你家裡？
      Β：要多久啦？
      Α：不會超過半小時。
      Β：還要半小時喔！
      Α：喔？
      Β：你要拿來我家喔？
      Α：ㄟ啊，喔。
      Β：你要拿多少給我？
      Α：2千啊。
      Β：要不然你說還有其他給我！
      Α：啊，我要哪裡拿，我一定要這樣子講，要不然要怎樣
          講。
      Β：啊，好啦好啦。
      98年11月30日晚間8時55分27秒許：
      Β（庚○○）：喂。
      Α（丙○○）：你在哪裡？
      Β：7-11啊。
      Α：你7-11等，你走過去看有沒有臨檢，好不好？
      Β：哪邊有臨檢？
      Α：...橋這邊，要不然不用，你在...橋，你在7-11那邊
          等，我馬上過去。
      Β：我跟你說不能在7-11這邊，這邊都是人啦。
      Α：要不然要到哪？
      Β：我家巷口那邊...，你袋子有帶出來嘛？
      Α：啊？
      Β：袋子有帶出來嘛？
      Α：沒有，啊，有啦有啦有啦。
      Β：有就好，好。
      Α：好。」之事實，亦有上開通訊監察譯文、本院98年聲
      監字第124號通訊監察書、本院98年聲監字第137號通訊監
      察書（見宜蘭地檢署99年度偵字第412號卷一第10至11、1
      5至17、77至79頁）在卷可佐。是依前揭事證，已堪認定
      被告庚○○係於知悉丙○○欲將二千元甲基安非他命交給
      乙○○之情形下，將先前與丙○○合購，丙○○委託其保
      管之甲基安非他命毒品交予丙○○，俾由丙○○轉交給乙○○等事實，則被告庚○○有與丙○○共同轉讓禁藥甲基
      安非他命毒品予乙○○之犯意聯絡與行為分擔，已灼然甚
      明。此外，復有本院99年度聲搜字第15號搜索票、宜蘭縣
      政府警察局搜索扣押筆錄、扣押物品目錄表在卷可稽，及
      門號0000000000號行動電話SIM卡一張及該門號所使用、
      屬庚○○所有之NOKIA牌行動電話手機一具扣案可資佐證
      。從而，本件事證已臻明確，被告庚○○以首揭情詞否認
      犯行，要屬事後卸責諉過之詞，無可採信，其轉讓禁藥甲
      基安非命毒品之犯行，已堪予認定，應依法論科。
（二）事實欄二（二）幫助施用甲基安非他命毒品部分：
      訊據被告庚○○矢口否認有何幫助施用甲基安非他命毒品
      之犯行，辯稱「我只是將屬於丙○○所有之甲基安非他命
      交給丙○○，我沒有幫助丙○○施用甲基安非他命之意思
      。」云云，然查：證人丙○○於檢察官偵訊及本院審理時
      已證述「伊於99年1月9日或10日與庚○○出資合買甲基安
      非他命毒品後，伊將所應分得之甲基安非他命毒品放在庚○○處，委請庚○○保管，伊要施用甲基安非他命毒品時
      ，才向庚○○拿，庚○○再將屬伊所有之甲基安非他命毒
      品交予伊。99年1月14日上午，伊駕車載庚○○行經台北
      縣林口鄉某處時，伊想施用甲基安非他命毒品，遂向庚○○索取寄放之甲基安非他命毒品，庚○○便交付一小包之
      甲基安非他命毒品予伊，伊立即施用前揭甲基安非他命。
      」等情綦詳（見宜蘭地檢署99年度偵字第412號卷一第270
      至271頁，本院卷二第10、17、19至25頁），核與被告庚○○所坦認「伊有於99年1月14日交付甲基安非他命給丙○○，該甲基安非他命係伊與丙○○合買後，丙○○寄放
      在伊這裡的，那是丙○○的。伊與丙○○合資購買甲基安
      非他命後，丙○○寄放在伊這裡的，等到丙○○想要施用
      甲基安非他命時，伊再將甲基安非他命交給丙○○。」之
      情節相符（見本院卷二第119、121至122、125至126頁）
      。佐以，依卷附被告庚○○所使用0000000000號行動電話
      通聯紀錄、證人丙○○所使用0000000000號行動電話通聯
      紀錄所示之通聯基地台位址（見本院卷二第55至59頁），
      可知於99年1月14日上午7時至10時許，被告庚○○與丙○○確實身在台北縣林口鄉附近。此外，復有證人丙○○所
      有之吸食器一組、甲基安非他命一小包（驗餘後淨重0.33
      78公克）扣案及上開甲基安非他命之鑑定報告（交通部民
      航空局航空醫務中心99年1月28日航藥鑑字第0990424號毒
      品鑑定書可資佐證。依此，足徵證人丙○○前揭證言確屬
      實情無訛。是依前揭事證，已足堪認定被告庚○○與丙○○一起出資，並由丙○○出面向他人購得甲基安非他命毒
      品後，被告庚○○為便利助益（幫助）丙○○施用甲基安
      非他命毒品，乃應丙○○之要求，代為保管丙○○所應分
      得之甲基安非他命毒品，嗣99年1月14日當丙○○欲施用
      甲基安非他命毒品，而向被告庚○○索討甲基安非他命時
      ，庚○○便將屬丙○○所有之甲基安非他命毒品交予丙○○等事實，則被告庚○○有以上開方式便利助益（幫助）
      丙○○施用甲基安非他命毒品之犯意與犯行，已甚明確。
      從而，本件事證已臻明確，被告庚○○以首揭情詞否認犯
      行，要屬事後卸責諉過之詞，無可採信，其幫助施用甲基
      安非他命毒品之犯行，已堪予認定，應依法論科。
參、論罪科刑：
一、被告丙○○部分：
（一）查甲基安非他命毒品分屬毒品危害防制條例所規定之第二
      級毒品，及藥事法所規定之禁藥。是轉讓甲基安非他命之
      行為，同受毒品危害防制條例第8條第2項之轉讓第二級毒
      品罪及藥事法第83條第1項之轉讓禁藥罪之規範，從而，
      被告丙○○明知為禁藥即甲基安非他命而轉讓予他人之所
      為，除該當毒品危害防制條例第8條第2項之轉讓第二級毒
      品罪外，亦該當藥事法第83條第1項之轉讓禁藥罪，此係
      屬同一犯罪行為而同時有二種法律可資處罰之法條（規）
      競合情形，因藥事法第83條第1項規定「明知為偽藥或禁
      藥，而販賣、供應、調劑、運送、寄藏、牙保、轉讓或意
      圖販賣而陳列者，處七年以下有期徒刑，得併科新臺幣五
      百萬元以下罰金。」、毒品危害防制條例第8條第2項則規
      定「轉讓第二級毒品者，處六月以上五年以下有期徒刑，
      得併科新臺幣七十萬元以下罰金。」，依「重法優於輕法
      」之法理，本件自應適用藥事法第83條第1項之規定處斷
      。故核被告丙○○於附表一、二、三所載之時、地，將甲
      基安非他命無償轉讓予己○○、戊○○、潘聖昌之所為【
      事實欄一、（一）】，分別係犯藥事法第83條第1項之轉
      讓禁藥罪（共十罪）。被告丙○○於各次轉讓行為前持有
      甲基安非他命之低度行為，均為轉讓之高度行為所吸收，
      均不另論罪。又被告丙○○所犯附表一、二、三所示之十
      次轉讓甲基安非他命之犯行，其犯意各別，行為互殊，應
      予分論併罰。另被告丙○○有事實欄一所載之前案紀錄，
      且甫於95年8月7日易科罰金執行有期徒刑完畢之事實，有
      卷附之臺灣高等法院被告前案紀錄表（丙○○）在卷可按
      ，其於受有期徒刑之執行完畢後，五年以內故意再犯有期
      徒刑以上之轉讓禁藥罪十罪，俱為累犯，均應依刑法第47
      條第1項之規定加重其刑。又被告丙○○犯附表一、二、
      三所示之藥事法第83條第1項轉讓禁藥罪（即毒品危害防
      制條例第8條第2項轉讓第二級毒品罪）後，於偵查及審判
      中均自白坦承附表一、二、三所示之犯行，業經認定在前
      【參前述貳、一、（一）】，爰均依毒品危害防制條例第
      17條第2項規定，減輕其所犯附表一、二、三轉讓禁藥罪
      十罪之刑，並與前揭加重部分，先加重後減輕之。
（二）核被告丙○○基於販售營利之意圖，而於附表四、五、六
      、七所載之時、地，分別將甲基安非他命售予乙○○、辛○○、戊○○、甲○○之所為【事實欄一、（二）】，分
      別係犯毒品危害防制條例第4條第2項之販賣第二級毒品罪
      （共十三罪）。被告丙○○於各次販賣前持有甲基安非他
      命之低度行為，均為販賣之高度行為所吸收，均不另論罪
      。又被告丙○○所犯附表四、五、六、七所示之十三次販
      賣甲基安非他命之犯行，其犯意各別，行為互殊，應予分
      論併罰。又被告丙○○甫於95年8月7日易科罰金執行有期
      徒刑完畢之事實，業經認定在前，其於受有期徒刑之執行
      完畢後，五年以內故意再犯有期徒刑以上之附表四、五、
      六、七所示各罪，俱為累犯，皆應依刑法第47條第1項之
      規定加重其刑，惟因法定本刑無期徒刑部分，依刑法第65
      條第1項規定，不得加重，故僅就其餘有期徒刑及併科罰
      金刑部分，加重其刑。
（三）被告丙○○所犯附表一至七共二十三罪，犯意各別，行為
      互殊，應予分論併罰。
（四）爰審酌被告丙○○之素行、智識程度；犯罪之動機、目的
      、手段；為一己私利而販售具成癮性、濫用性、侵害性之
      第二級毒品甲基安非他命以營利，對他人身心健康及社會
      治甲基安戕害甚鉅，其各次販賣所得利益之多寡；任意轉
      讓具成癮性、濫用性、侵害性之禁藥二級毒品甲基安非他
      命，對他人身心健康及社會治安戕害甚鉅；犯後態度等一
      切情狀，就被告丙○○所犯各罪，分別量處如附表一至七
      「宣告刑」欄所示之刑，並合併定其應執行之刑。又扣案
      門號0000000000號行動電話所使用之NOKIA牌行動電話手
      機一具，為被告丙○○所有，且係供犯轉讓禁藥、販賣第
      二級毒品所用之物（參見附表三、四、六、七「聯絡方式
      」欄所示），應依刑法第38條第1項第2款、毒品危害防制
      條例第19條第1項之規定，分別於各有關之轉讓禁藥、販
      賣第二級毒品罪下宣告沒收之，並併執行之（至於門號00
      00000000號行動電話之SIM卡，係被告丙○○向他人所借
      用，並非屬其所有之物，且公訴人亦未能舉證證明該SIM
      卡係被告丙○○所有，亦非屬違禁物，爰不為沒收之宣告
      ）。另被告各次販賣第二級毒品所得之財物（如附表四、
      五、六、七「交易金額」欄內所示之金額），雖均未扣案
      ，仍應依毒品危害防制條例第19條第1項之規定，分別於
      各有關之販賣第二級毒品罪下，宣告沒收之，如全部或一
      部不能沒收時，以其財產抵償之，並併執行之（總金額共
      一萬二千五百元）。又扣案之甲基安非他命一包、吸食器
      一組，被告丙○○業已供稱係供己施用毒品所用之物，與
      本案各罪無關，且公訴人亦未能舉證證明該等物品與本案
      各罪有關，爰均不另為沒收之宣告（應留待被告丙○○所
      涉施用毒品案件中處理），併此敘明。
二、被告庚○○部分：
（一）按以營利之意圖交付毒品，而收取對價之行為，觸犯販賣
      毒品罪；苟非基於營利之意圖，而以原價或低於原價有償
      轉讓毒品與他人，或無償轉讓毒品予他人，均僅得以轉讓
      毒品罪論處；若無營利之意圖，僅基於幫助施用毒品者保
      管毒品之目的，幫施用毒品者保管其所有之毒品，並依施
      用毒品者之要求或指示，將所保管之毒品交付予施用毒品
      者，則為施用毒品罪之幫助犯，三者行為互殊，且異其處
      罰。
（二）被告庚○○明知為禁藥即甲基安非他命而轉讓予他人之所
      為，除該當毒品危害防制條例第8條第2項之轉讓第二級毒
      品罪外，亦該當藥事法第83條第1項之轉讓禁藥罪，此係
      屬同一犯罪行為而同時有二種法律可資處罰之法條（規）
      競合情形，應從重適用藥事法第83條第1項之規定處斷。
      故核被告庚○○將甲基安非他命無償轉讓予乙○○之所為
      【事實欄二、（一）】，係犯藥事法第83條第1項之轉讓
      禁藥罪。被告庚○○於轉讓行為前持有甲基安非他命之低
      度行為，為轉讓之高度行為所吸收，不另論罪。被告庚○○與丙○○間，就上開犯行，有犯意聯絡與行為分擔，應
      論以共同正犯【按：共犯丙○○除有轉讓禁藥甲基安非他
      命毒品之犯意外，更有販賣牟利之意圖，惟此販賣牟利意
      圖已超出被告庚○○之轉讓犯意外，共犯丙○○自應單獨
      論以販賣第二級毒品罪。參前述一、（二）】。至於本件
      公訴人雖依被告庚○○於警詢及偵訊時之供述；證人丙○○於警詢及偵訊時之證詞；被告庚○○與證人丙○○98年
      11月30日之通訊監察譯文；扣案之甲基安非他命一包及其
      鑑定報告、扣案之0000000000、0000000000、0000000000
      號行動電話手機各一具等證據，認為被告庚○○之所為，
      係與丙○○共犯毒品危害防制條例第4條第2項之販賣第二
      級毒品罪，惟查：
１、被告庚○○於警詢、檢察官偵訊及本院審理時，均僅坦承「
    丙○○與伊共同出資購買甲基安非他命後，將甲基安非他命
    交由伊保管，98年11月30日丙○○打電話說『阿枝』（即乙○○）要二千元甲基安非他命，伊即交付一包甲基安非他命
    予丙○○，伊不知道丙○○是要將甲基安非他命販賣或贈送
    給乙○○，丙○○也並未因此而交付二千元予伊。」等情，
    且始終堅決否認知悉丙○○係販賣甲基安非命予乙○○而來
    牟利，始終否認有與丙○○共同營利販賣甲基安非他命予乙○○之犯行。是依被告庚○○之供述內容，僅能證明被告庚○○係於知悉丙○○欲將二千元甲基安非他命交給乙○○之
    情形下，將先前與丙○○合購，丙○○委託其保管之甲基安
    非他命毒品交予丙○○，俾由丙○○轉交給乙○○，而與丙○○有共同轉讓禁藥甲基安非他命毒品予乙○○之犯意聯絡
    與行為分擔之事實，並無從依被告庚○○上開供述內容，即
    推認其尚有與丙○○共謀販賣甲基安非他命予乙○○而藉此
    牟利之犯意聯絡與行為分擔，自不能遽認被告庚○○有販賣
    甲基安非他命予乙○○之犯行。
２、證人丙○○於警詢中之證述，並無證據能力乙節，已如前述
    。而證人丙○○於99年3月4日接受檢察官偵訊時，固曾證稱
    「98年11月30日庚○○交付甲基安非他命予伊，伊有交付二
    千元予庚○○。」云云，然其同時復證稱被告庚○○並未販
    賣甲基安非他命（見宜蘭地檢署99年度偵字第412號卷二第3
    至4、8頁）。且證人丙○○於99年1月15日接受檢察官偵訊
    及日後於本院審理時亦均證稱「庚○○並未販賣甲基安非他
    命。伊與庚○○共同出資購買甲基安非他命後，將甲基安非
    他命交由庚○○保管，98年11月30日販賣二千元甲基安非他
    命給乙○○的事情，伊並未告知庚○○，伊只有告訴庚○○
    是乙○○要毒品，庚○○並未參與販賣甲基安非他命給乙○○之事，庚○○並不知道伊賣甲基安非他命來賺錢，伊並未
    販賣甲基安非他命給乙○○之二千元交給庚○○。之前在偵
    查中是為了脫罪，才說有拿二千元給庚○○。」等情（見宜
    蘭地檢署99年度偵字第412號卷一第62頁，本院卷二第10至1
    3、15至19、26頁），則證人丙○○所稱「伊有將二千元交
    給庚○○」乙節，是否屬實，已非無疑。況且，由前揭被告
    庚○○與丙○○於98年11月30日晚間之通聯內容觀之【參前
    述貳、二、（一）】，亦無法證明證人丙○○已將二千元交
    給庚○○。是依證人丙○○之證詞，亦僅能證明被告庚○○
    係於知悉丙○○欲將二千元甲基安非他命交給乙○○之情形
    下，將先前與丙○○合購，丙○○委託其保管之甲基安非他
    命毒品交予丙○○，俾由丙○○轉交給乙○○，而與丙○○
    有共同轉讓禁藥甲基安非他命毒品予乙○○之犯意聯絡與行
    為分擔之事實，並無從依證人丙○○之證詞，即推認被告庚○○尚有與丙○○共謀販賣甲基安非他命予乙○○而藉此牟
    利之犯意聯絡與行為分擔，自不能遽認被告庚○○已參與丙○○販賣甲基安非他命予乙○○之犯行。
３、再者，證人乙○○於警詢、檢察官偵訊及本院審理時始終證
    稱「伊係向丙○○購買甲基安非他命，伊不曾向庚○○購買
    甲基安非他命，伊不知道丙○○與庚○○間關於甲基安非他
    命之關係為何。」等情（見宜蘭地檢署99年度偵字第412號
    卷一第92至95、108頁，本院卷二第71、73頁），是依其證
    言，亦無從認為被告庚○○有與丙○○共同販賣甲基安非他
    命之犯行。
４、至於被告庚○○與丙○○於98年11月30日晚間，雖有前揭之
    通聯內容【參前述貳、二、（一）】，然依該等通訊監察譯
    文內容，充其量僅能證明被告庚○○有與丙○○共同轉讓禁
    藥甲基安非他命毒品予乙○○之犯行，依該等通訊監察譯文
    內容，尚無法判斷、推得被告庚○○已知丙○○係要販賣甲
    基安非他命予乙○○來牟利，進而參與丙○○販賣甲基安非
    他命予乙○○犯行之結論，尚難依上開通訊監察譯文即為不
    利於被告庚○○之認定。
５、又扣案之甲基安非他命一包及其鑑定報告、扣案之00000000
    00、0000000000、0000000000號行動電話手機各一具等證物
    ，亦均不足以證明被告庚○○有與丙○○共謀販賣甲基安非
    他命予乙○○而藉此牟利之犯意聯絡與行為分擔，無從據之
    而認定被告庚○○有販賣甲基安非他命予乙○○之犯行。
６、綜上，本件綜核公訴人所舉之全部卷證資料，僅足認定被告
    庚○○之行為內容係與丙○○共同轉讓甲基安非他命予乙○○，並不足以認定被告庚○○之行為內容係與丙○○共同販
    賣甲基安非他命毒品予證人乙○○，則依前所述，被告庚○○之所為僅該當於轉讓禁藥（二級毒品甲基安非他命）罪之
    構成要件，公訴人認為被告庚○○之所為該當於販賣第二級
    毒品罪，尚有誤會，惟因公訴人所指被告庚○○販賣第二級
    毒品甲基安非他命罪，與轉讓禁藥（二級毒品甲基安非他命
    ）罪之基本社會事實相同，本院自得變更起訴法條並加以審
    理。
（三）核被告庚○○與丙○○合資購買甲基安非他命後，代丙○○保管其應分得之甲基安非他命，並於丙○○欲施用時，
      將所保管之甲基安非他命交給丙○○，藉此便利助益丙○○施用甲基安非他命之所為【事實欄二、（二）】，係犯
      刑法第30條第1項前段、毒品危害防制條例第10條第2項之
      幫助施用第二級毒品罪。被告庚○○於幫助行為前持有甲
      基安非他命之低度行為，為幫助施用之高度行為所吸收，
      不另論罪。至於公訴人雖認為被告庚○○之所為係藥事法
      第83條第1項之轉讓禁藥罪，惟查：本件情形，被告庚○○係因與丙○○一起出資，並由丙○○出面向他人購得甲
      基安非他命毒品後，應丙○○之要求，代為保管丙○○應
      分得之甲基安非他命毒品，嗣當丙○○要施用甲基安非他
      命毒品時，庚○○再將屬丙○○所有之甲基安非他命毒品
      交予丙○○之事實，業經認定在前，是以被告庚○○之所
      為應論以幫助施用二級毒品甲基安非他命罪，尚與轉讓禁
      藥（二級毒品甲基安非他命）罪之構成要件不符，公訴人
      認為被告庚○○之所為該當於轉讓禁藥罪，尚有誤會，惟
      因公訴人所指被告庚○○轉讓禁藥（二級毒品甲基安非他
      命）罪，與幫助施用第二級毒品甲基安非他命罪之基本社
      會事實相同，本院自得變更起訴法條並加以審理。另被告
      庚○○幫助施用甲基安非他命犯行，為幫助犯，依刑法第
      30條第2項規定，應按正犯之刑減輕之。
（四）爰審酌被告庚○○之素行、智識程度；犯罪之動機、目的
      、手段；任意轉讓及幫助他人施用具成癮性、濫用性、侵
      害性之禁藥二級毒品甲基安非他命，對他人身心健康及社
      會治安戕害甚鉅；犯後態度等一切情狀，就被告庚○○所
      犯各罪，依序量處如主文第二項所示之刑，並合併定其應
      執行之刑，以示警懲。另扣案門號0000000000號行動電話
      所使用之NOKIA牌行動電話手機一具，為被告庚○○所有
      ，且係供犯轉讓禁藥甲基安非他命毒品所用之物，已據被
      告庚○○供明在卷（見本院卷二第118頁），應依刑法第
      38條第1項第2款規定，於其轉讓禁藥甲基安非他命毒品罪
      下宣告沒收之，並併執行之（至於門號0000000000號行動
      電話之SIM卡，係被告庚○○向他人所借用，並非屬其所
      有之物，且公訴人亦未能舉證證明該SIM卡係被告庚○○
      所有，亦非屬違禁物，爰不為沒收之宣告）。又扣案之門
      號0000000000號行動電話手機（LG牌）一具（含SIM卡一
      張），被告庚○○否認與本案犯罪有關，且公訴人亦未能
      舉證證明該等物品與本案各罪有關，亦非屬違禁物，爰不
      為沒收之宣告，併此敘明。
據上論斷，應依刑事訴訟法第299條第1項前段、第300條，毒品
危害防制條例第4條第2項，毒品危害防制條例第10條第2項、第
17條第2項、第19條第1項，藥事法第83條第1項，刑法第11條前
段、第28條、第30條第1項前段、第2項、第47條第1項、第38條
第1項第2款，第51條第5款、第9款、第10款，判決如主文。
本案經檢察官劉憲英到庭執行職務。
中    華    民    國    99    年    9     月    17    日
                  刑事第二庭審判長法  官  林惠玲
                                  法  官  張育彰
                                  法  官  劉家祥
以上正本證明與原本無異。
如不服本判決應於收受本判決後10日內向本院提出上訴書狀，並
應敘述具體理由。若未敘述理由者，應於上訴期間屆滿後20日內
向本院補提理由書狀（均須按他造當事人之人數附繕本）。
                                  書記官  葉書毓
中    華    民    國    99    年    9     月    17    日
附錄本案論罪科刑法條：
毒品危害防制條例第4條第2項
製造、運輸、販賣第二級毒品者，處無期徒刑或7年以上有期徒
刑，得併科新臺幣1千萬元以下罰金。
毒品危害防制條例第10條第2項
施用第二級毒品者，處3年以下有期徒刑。
毒品危害防制條例第17條
犯第4條至第8條、第10條或第11條之罪，供出毒品來源，因而查
獲其他正犯或共犯者，減輕或免除其刑。
犯第4條至第8條之罪於偵查及審判中均自白者，減輕其刑。
藥事法第83條第1項
明知為偽藥或禁藥，而販賣、供應、調劑、運送、寄藏、牙保、
轉讓或意圖販賣而陳列者，處7年以下有期徒刑，得併科新臺幣5
百萬元以下罰金。
中華民國刑法第30條
幫助他人實行犯罪行為者，為幫助犯。雖他人不知幫助之情者，
亦同。
幫助犯之處罰，得按正犯之刑減輕之。
     附表一：證人己○○部分（轉讓禁藥甲基安非他命毒品）
┌─┬──┬────┬────┬────┬─────────┬────┬───┬───┐
│編│毒品│轉讓時間│轉讓地點│轉讓數量│聯絡方式          │所犯法條│罪名  │宣告刑│
│號│種類│（民國）│        │        │                  │        │      │      │
├─┼──┼────┼────┼────┼─────────┼────┼───┼───┤
│1 │甲基│98年11月│宜蘭縣蘇│些許數量│己○○與丙○○聯絡│藥事法第│藥事法│有期徒│
│  │安非│至99年1 │澳鎮福德│（約可供│後，丙○○即於左列│83條第1 │第八十│刑柒月│
│  │他命│月13日間│東路29巷│施用一次│時地將其原有之甲基│項      │三條第│。    │
│  │    │之某日  │21號陳承│之數量，│安非他命無償轉讓交│        │一項之│      │
│  │    │        │義住處內│並未達加│付些許數量（約可供│        │轉讓禁│      │
│  │    │        │        │重其刑標│施用一次之數量，並│        │藥罪，│      │
│  │    │        │        │準—淨重│未達加重其刑標準—│        │累犯  │      │
│  │    │        │        │十公克）│淨重十公克）予廖晉│        │      │      │
│  │    │        │        │        │辰。              │        │      │      │
├─┼──┼────┼────┼────┼─────────┼────┼───┼───┤
│2 │甲基│98年11月│宜蘭縣蘇│些許數量│己○○與丙○○聯絡│藥事法第│藥事法│有期徒│
│  │安非│至99年1 │澳鎮福德│（約可供│後，丙○○即於左列│83條第1 │第八十│刑柒月│
│  │他命│月13日間│東路29巷│施用一次│時地將其原有之甲基│項      │三條第│。    │
│  │    │之某日  │21號陳承│之數量，│安非他命無償轉讓交│        │一項之│      │
│  │    │        │義住處內│並未達加│付些許數量（約可供│        │轉讓禁│      │
│  │    │        │        │重其刑標│施用一次之數量，並│        │藥罪，│      │
│  │    │        │        │準—淨重│未達加重其刑標準—│        │累犯  │      │
│  │    │        │        │十公克）│淨重十公克）予廖晉│        │      │      │
│  │    │        │        │        │辰。              │        │      │      │
├─┼──┼────┼────┼────┼─────────┼────┼───┼───┤
│3 │甲基│98年11月│宜蘭縣蘇│些許數量│己○○與丙○○聯絡│藥事法第│藥事法│有期徒│
│  │安非│至99年1 │澳鎮福德│（約可供│後，丙○○即於左列│83條第1 │第八十│刑柒月│
│  │他命│月13日間│東路29巷│施用一次│時地將其原有之甲基│項      │三條第│。    │
│  │    │之某日  │21號陳承│之數量，│安非他命無償轉讓交│        │一項之│      │
│  │    │        │義住處內│並未達加│付些許數量（約可供│        │轉讓禁│      │
│  │    │        │        │重其刑標│施用一次之數量，並│        │藥罪，│      │
│  │    │        │        │準—淨重│未達加重其刑標準—│        │累犯  │      │
│  │    │        │        │十公克）│淨重十公克）予廖晉│        │      │      │
│  │    │        │        │        │辰。              │        │      │      │
├─┼──┼────┼────┼────┼─────────┼────┼───┼───┤
│4 │甲基│98年11月│台東縣或│些許數量│己○○與丙○○聯絡│藥事法第│藥事法│有期徒│
│  │安非│至99年1 │花蓮縣境│（約可供│後，丙○○即於左列│83條第1 │第八十│刑柒月│
│  │他命│月13日間│內某處  │施用一次│時地將其原有之甲基│項      │三條第│。    │
│  │    │之某日  │        │之數量，│安非他命無償轉讓交│        │一項之│      │
│  │    │        │        │並未達加│付些許數量（約可供│        │轉讓禁│      │
│  │    │        │        │重其刑標│施用一次之數量，並│        │藥罪，│      │
│  │    │        │        │準—淨重│未達加重其刑標準—│        │累犯  │      │
│  │    │        │        │十公克）│淨重十公克）予廖晉│        │      │      │
│  │    │        │        │        │辰。              │        │      │      │
├─┼──┼────┼────┼────┼─────────┼────┼───┼───┤
│5 │甲基│98年11月│台東縣或│些許數量│己○○與丙○○聯絡│藥事法第│藥事法│有期徒│
│  │安非│至99年1 │花蓮縣境│（約可供│後，丙○○即於左列│83條第1 │第八十│刑柒月│
│  │他命│月13日間│內某處  │施用一次│時地將其原有之甲基│項      │三條第│。    │
│  │    │之某日  │        │之數量，│安非他命無償轉讓交│        │一項之│      │
│  │    │        │        │並未達加│付些許數量（約可供│        │轉讓禁│      │
│  │    │        │        │重其刑標│施用一次之數量，並│        │藥罪，│      │
│  │    │        │        │準—淨重│未達加重其刑標準—│        │累犯  │      │
│  │    │        │        │十公克）│淨重十公克）予廖晉│        │      │      │
│  │    │        │        │        │辰。              │        │      │      │
├─┼──┼────┼────┼────┼─────────┼────┼───┼───┤
│6 │甲基│98年11月│台東縣或│些許數量│己○○與丙○○聯絡│藥事法第│藥事法│有期徒│
│  │安非│至99年1 │花蓮縣境│（約可供│後，丙○○即於左列│83條第1 │第八十│刑柒月│
│  │他命│月13日間│內某處  │施用一次│時地將其原有之甲基│項      │三條第│。    │
│  │    │之某日  │        │之數量，│安非他命無償轉讓交│        │一項之│      │
│  │    │        │        │並未達加│付些許數量（約可供│        │轉讓禁│      │
│  │    │        │        │重其刑標│施用一次之數量，並│        │藥罪，│      │
│  │    │        │        │準—淨重│未達加重其刑標準—│        │累犯  │      │
│  │    │        │        │十公克）│淨重十公克）予廖晉│        │      │      │
│  │    │        │        │        │辰。              │        │      │      │
└─┴──┴────┴────┴────┴─────────┴────┴───┴───┘
     附表二：證人戊○○部分（轉讓禁藥甲基安非他命毒品）
┌─┬──┬────┬────┬────┬─────────┬────┬───┬───┐
│編│毒品│轉讓時間│轉讓地點│轉讓數量│聯絡方式          │所犯法條│罪名  │宣告刑│
│號│種類│（民國）│        │        │                  │        │      │      │
├─┼──┼────┼────┼────┼─────────┼────┼───┼───┤
│1 │甲基│98年12月│宜蘭縣蘇│些許數量│戊○○與丙○○聯絡│藥事法第│藥事法│有期徒│
│  │安非│16日凌晨│澳鎮福德│（約可供│後，丙○○即於左列│83條第1 │第八十│刑柒月│
│  │他命│零時許  │東路29巷│施用一次│時地將其原有之甲基│項      │三條第│。    │
│  │    │        │21號陳承│之數量，│安非他命無償轉讓交│        │一項之│      │
│  │    │        │義住處內│並未達加│付些許數量（約可供│        │轉讓禁│      │
│  │    │        │        │重其刑標│施用一次之數量，並│        │藥罪，│      │
│  │    │        │        │準—淨重│未達加重其刑標準—│        │累犯  │      │
│  │    │        │        │十公克）│淨重十公克）予黃麟│        │      │      │
│  │    │        │        │        │勝。              │        │      │      │
└─┴──┴────┴────┴────┴─────────┴────┴───┴───┘
     附表三：證人潘聖昌部分（轉讓禁藥甲基安非他命毒品）
┌─┬──┬────┬────┬────┬─────────┬────┬───┬───┐
│編│毒品│轉讓時間│轉讓地點│轉讓數量│聯絡方式          │所犯法條│罪名  │宣告刑│
│號│種類│（民國）│        │        │                  │        │      │      │
├─┼──┼────┼────┼────┼─────────┼────┼───┼───┤
│1 │甲基│98年12月│宜蘭縣蘇│些許數量│潘聖昌以0000000000│藥事法第│藥事法│有期徒│
│  │安非│11日下午│澳鎮馬賽│（約可供│號電話撥打丙○○持│83條第1 │第八十│刑柒月│
│  │他命│5、6 時 │地區潘聖│施用一次│用之0000000000號電│項      │三條第│，扣案│
│  │    │        │昌經營之│之數量，│話與丙○○聯絡後，│        │一項之│之NOKI│
│  │    │        │老五檳榔│並未達加│丙○○即於左列時地│        │轉讓禁│A牌行 │
│  │    │        │攤內    │重其刑標│將其原有之甲基安非│        │藥罪，│動電話│
│  │    │        │        │準—淨重│他命無償轉讓交付些│        │累犯  │手機壹│
│  │    │        │        │十公克）│許數量（約可供施用│        │      │具沒收│
│  │    │        │        │        │一次之數量，並未達│        │      │之。  │
│  │    │        │        │        │加重其刑標準—淨重│        │      │      │
│  │    │        │        │        │十公克）予潘聖昌。│        │      │      │
├─┼──┼────┼────┼────┼─────────┼────┼───┼───┤
│2 │甲基│98年12月│宜蘭縣蘇│些許數量│潘聖昌與丙○○聯絡│藥事法第│藥事法│有期徒│
│  │安非│中旬某日│澳鎮馬賽│（約可供│後，丙○○即於左列│83條第1 │第八十│刑柒月│
│  │他命│晚間    │地區潘聖│施用一次│時地將其原有之甲基│項      │三條第│。    │
│  │    │        │昌經營之│之數量，│安非他命無償轉讓交│        │一項之│      │
│  │    │        │老五檳榔│並未達加│付些許數量（約可供│        │轉讓禁│      │
│  │    │        │攤內（起│重其刑標│施用一次之數量，並│        │藥罪，│      │
│  │    │        │訴書誤繕│準—淨重│未達加重其刑標準—│        │累犯  │      │
│  │    │        │為蘇澳鎮│十公克）│淨重十公克）予潘聖│        │      │      │
│  │    │        │濱海公路│        │昌。              │        │      │      │
│  │    │        │上）    │        │                  │        │      │      │
├─┼──┼────┼────┼────┼─────────┼────┼───┼───┤
│3 │甲基│99年1月 │宜蘭縣蘇│些許數量│潘聖昌與丙○○聯絡│藥事法第│藥事法│有期徒│
│  │安非│初某日晚│澳鎮馬賽│（約可供│後，丙○○即於左列│83條第1 │第八十│刑柒月│
│  │他命│間      │地區大同│施用一次│時地將其原有之甲基│項      │三條第│。    │
│  │    │        │路上之市│之數量，│安非他命無償轉讓交│        │一項之│      │
│  │    │        │場內（起│並未達加│付些許數量（約可供│        │轉讓禁│      │
│  │    │        │訴書誤繕│重其刑標│施用一次之數量，並│        │藥罪，│      │
│  │    │        │為蘇澳鎮│準—淨重│未達加重其刑標準—│        │累犯  │      │
│  │    │        │濱海公路│十公克）│淨重十公克）予潘聖│        │      │      │
│  │    │        │上）    │        │昌。              │        │      │      │
└─┴──┴────┴────┴────┴─────────┴────┴───┴───┘
     附表四：證人乙○○部分（販賣甲基安非他命毒品）：
┌─┬──┬────┬────┬────┬──────────────┬────┬──┬───────┐
│編│毒品│交易時間│交易地點│交易金額│聯絡方式                    │所犯法條│罪名│宣告刑        │
│號│種類│(民國)  │        │(新臺幣)│                            │        │    │              │
├─┼──┼────┼────┼────┼──────────────┼────┼──┼───────┤
│1 │甲基│98年11月│宜蘭縣蘇│二千元  │乙○○以0000000000號行動電話│毒品危害│販賣│有期徒刑柒年陸│
│  │安非│30日晚間│澳鎮大同│        │與丙○○持用之0000000000號行│防制條例│第二│月。扣案之NOKI│
│  │他命│9時許   │東巷14號│        │動電話聯絡交易後，丙○○即以│第4條第 │級毒│A牌行動電話手 │
│  │    │        │巷口附近│        │0000000000號行動電話聯絡劉玉│2項     │品罪│機壹具沒收之；│
│  │    │        │7-11便利│        │花，告知庚○○因乙○○要二千│        │，累│販賣第二級毒品│
│  │    │        │商店前  │        │元甲基安非他命，伊欲取回先前│        │犯  │所得財物新臺幣│
│  │    │        │        │        │合買而委託庚○○保管之甲基安│        │    │貳仟元沒收之，│
│  │    │        │        │        │非他命，庚○○遂將一包甲基安│        │    │如全部或一部不│
│  │    │        │        │        │非他命交給丙○○【無法證明劉│        │    │能沒收時，以其│
│  │    │        │        │        │玉花有與丙○○一同販賣前揭甲│        │    │財產抵償之。  │
│  │    │        │        │        │基安非他命之犯意，僅能論劉玉│        │    │              │
│  │    │        │        │        │花轉讓禁藥之罪刑，詳參判決書│        │    │              │
│  │    │        │        │        │理由欄參、二、（二）所載】，│        │    │              │
│  │    │        │        │        │丙○○隨即於左列時、地將二千│        │    │              │
│  │    │        │        │        │元份量之甲基安非他命毒品交給│        │    │              │
│  │    │        │        │        │乙○○，乙○○則將價金交給陳│        │    │              │
│  │    │        │        │        │承義。                      │        │    │              │
├─┼──┼────┼────┼────┼──────────────┼────┼──┼───────┤
│2 │甲基│98年12月│國道五號│五百元  │乙○○以0000000000號行動電話│毒品危害│販賣│有期徒刑柒年陸│
│  │安非│2日晚間9│高速公路│        │與丙○○持用之0000000000號行│防制條例│第二│月。扣案之NOKI│
│  │他命│時許    │蘇澳交流│        │動電話聯絡交易後，丙○○即於│第4條第 │級毒│A牌行動電話手 │
│  │    │        │道口第一│        │左列時、地將甲基安非他命毒品│2項     │品罪│機壹具沒收之；│
│  │    │        │個紅綠燈│        │交給乙○○，乙○○則將價金交│        │，累│販賣第二級毒品│
│  │    │        │處      │        │給丙○○。                  │        │犯  │所得財物新臺幣│
│  │    │        │        │        │                            │        │    │伍佰元沒收之，│
│  │    │        │        │        │                            │        │    │如全部或一部不│
│  │    │        │        │        │                            │        │    │能沒收時，以其│
│  │    │        │        │        │                            │        │    │財產抵償之。  │
│  │    │        │        │        │                            │        │    │              │
│  │    │        │        │        │                            │        │    │              │
├─┼──┼────┼────┼────┼──────────────┼────┼──┼───────┤
│3 │甲基│98年12月│宜蘭縣蘇│五百元  │乙○○以0000000000號行動電話│毒品危害│販賣│有期徒刑柒年陸│
│  │安非│初至99年│澳鎮福德│        │與丙○○持用之0000000000號行│防制條例│第二│月。扣案之NOKI│
│  │他命│1月8日間│東路29巷│        │動電話聯絡交易後，丙○○即於│第4條第 │級毒│A牌行動電話手 │
│  │    │之某日  │21號陳承│        │左列時、地將甲基安非他命毒品│2項     │品罪│機壹具沒收之；│
│  │    │        │義住處內│        │交給乙○○，價金部分丙○○同│        │，累│販賣第二級毒品│
│  │    │        │        │        │意由乙○○賒帳。            │        │犯  │所得財物新臺幣│
│  │    │        │        │        │                            │        │    │伍佰元沒收之，│
│  │    │        │        │        │                            │        │    │如全部或一部不│
│  │    │        │        │        │                            │        │    │能沒收時，以其│
│  │    │        │        │        │                            │        │    │財產抵償之。  │
├─┼──┼────┼────┼────┼──────────────┼────┼──┼───────┤
│4 │甲基│98年12月│宜蘭縣蘇│五百元  │乙○○以0000000000號行動電話│毒品危害│販賣│有期徒刑柒年陸│
│  │安非│初至99年│澳鎮福德│        │與丙○○持用之0000000000號行│防制條例│第二│月。扣案之NOKI│
│  │他命│1月8日間│東路29巷│        │動電話聯絡交易後，丙○○即於│第4條第 │級毒│A牌行動電話手 │
│  │    │之某日  │21號陳承│        │左列時、地將甲基安非他命毒品│2項     │品罪│機壹具沒收之；│
│  │    │        │義住處內│        │交給乙○○，價金部分丙○○同│        │，累│販賣第二級毒品│
│  │    │        │        │        │意由乙○○賒帳。            │        │犯  │所得財物新臺幣│
│  │    │        │        │        │                            │        │    │伍佰元沒收之，│
│  │    │        │        │        │                            │        │    │如全部或一部不│
│  │    │        │        │        │                            │        │    │能沒收時，以其│
│  │    │        │        │        │                            │        │    │財產抵償之。  │
├─┼──┼────┼────┼────┼──────────────┼────┼──┼───────┤
│5 │甲基│98年12月│宜蘭縣蘇│五百元  │乙○○以0000000000號行動電話│毒品危害│販賣│有期徒刑柒年陸│
│  │安非│初至99年│澳鎮福德│        │與丙○○持用之0000000000號行│防制條例│第二│月。扣案之NOKI│
│  │他命│1月8日間│東路29巷│        │動電話聯絡交易後，丙○○即於│第4條第 │級毒│A牌行動電話手 │
│  │    │之某日  │21號陳承│        │左列時、地將甲基安非他命毒品│2項     │品罪│機壹具沒收之；│
│  │    │        │義住處內│        │交給乙○○，乙○○則將價金交│        │，累│販賣第二級毒品│
│  │    │        │        │        │給丙○○。                  │        │犯  │所得財物新臺幣│
│  │    │        │        │        │                            │        │    │伍佰元沒收之，│
│  │    │        │        │        │                            │        │    │如全部或一部不│
│  │    │        │        │        │                            │        │    │能沒收時，以其│
│  │    │        │        │        │                            │        │    │財產抵償之。  │
├─┼──┼────┼────┼────┼──────────────┼────┼──┼───────┤
│6 │甲基│99年1月9│國道五號│五百元  │乙○○以0000000000號行動電話│毒品危害│販賣│有期徒刑柒年陸│
│  │安非│日晚間9 │高速公路│        │與丙○○持用之0000000000號行│防制條例│第二│月。扣案之NOKI│
│  │他命│時許    │蘇澳交流│        │動電話聯絡交易後，丙○○即於│第4條第 │級毒│A牌行動電話手 │
│  │    │        │道口第一│        │左列時、地將甲基安非他命毒品│2項     │品罪│機壹具沒收之；│
│  │    │        │個紅綠燈│        │交給乙○○，乙○○則將價金交│        │，累│販賣第二級毒品│
│  │    │        │處      │        │給丙○○。                  │        │犯  │所得財物新臺幣│
│  │    │        │        │        │                            │        │    │伍佰元沒收之，│
│  │    │        │        │        │                            │        │    │如全部或一部不│
│  │    │        │        │        │                            │        │    │能沒收時，以其│
│  │    │        │        │        │                            │        │    │財產抵償之。  │
└─┴──┴────┴────┴────┴──────────────┴────┴──┴───────┘
     附表五：證人辛○○部分（販賣甲基安非他命毒品）：
┌─┬──┬────┬────┬────┬──────────────┬────┬──┬───────┐
│編│毒品│交易時間│交易地點│交易金額│聯絡方式                    │所犯法條│罪名│宣告刑        │
│號│種類│(民國)  │        │(新臺幣)│                            │        │    │              │
├─┼──┼────┼────┼────┼──────────────┼────┼──┼───────┤
│1 │甲基│99年1月9│花蓮縣七│一千元  │辛○○駕車行經左列地點碰見陳│毒品危害│販賣│有期徒刑柒年陸│
│  │安非│日下午3 │星潭地區│        │承義時，表示欲向丙○○購買安│防制條例│第二│月，販賣第二級│
│  │他命│、4時許 │之太平洋│        │非他命，丙○○應允後，當場將│第4條第 │級毒│毒品所得財物新│
│  │    │        │加油站旁│        │甲基安非他命毒品交給辛○○，│2項     │品罪│臺幣壹仟元沒收│
│  │    │        │        │        │辛○○則將價金交給丙○○。  │        │，累│之，如全部或一│
│  │    │        │        │        │                            │        │犯  │部不能沒收時，│
│  │    │        │        │        │                            │        │    │以其財產抵償之│
│  │    │        │        │        │                            │        │    │。            │
└─┴──┴────┴────┴────┴──────────────┴────┴──┴───────┘
     附表六：證人戊○○部分（販賣甲基安非他命毒品）：
┌─┬──┬────┬────┬────┬──────────────┬────┬──┬───────┐
│編│毒品│交易時間│交易地點│交易金額│聯絡方式                    │所犯法條│罪名│宣告刑        │
│號│種類│(民國)  │        │(新臺幣)│                            │        │    │              │
├─┼──┼────┼────┼────┼──────────────┼────┼──┼───────┤
│1 │甲基│98年10月│宜蘭縣蘇│一千元  │戊○○以0000000000號行動電話│毒品危害│販賣│有期徒刑柒年陸│
│  │安非│至99年1 │澳鎮福德│        │與丙○○持用之0000000000號行│防制條例│第二│月。扣案之NOKI│
│  │他命│月13日間│東路29巷│        │動電話聯絡交易後，丙○○即於│第4條第 │級毒│A牌行動電話手 │
│  │    │之某日  │21號陳承│        │左列時、地將甲基安非他命毒品│2項     │品罪│機壹具沒收之；│
│  │    │        │義住處內│        │交給戊○○，戊○○則將價金交│        │，累│販賣第二級毒品│
│  │    │        │        │        │給丙○○。                  │        │犯  │所得財物新臺幣│
│  │    │        │        │        │                            │        │    │壹仟元沒收之，│
│  │    │        │        │        │                            │        │    │如全部或一部不│
│  │    │        │        │        │                            │        │    │能沒收時，以其│
│  │    │        │        │        │                            │        │    │財產抵償之。  │
├─┼──┼────┼────┼────┼──────────────┼────┼──┼───────┤
│2 │甲基│98年10月│宜蘭縣蘇│一千元  │戊○○以0000000000號行動電話│毒品危害│販賣│有期徒刑柒年陸│
│  │安非│至99年1 │澳鎮福德│        │與丙○○持用之0000000000號行│防制條例│第二│月。扣案之NOKI│
│  │他命│月13日間│東路29巷│        │動電話聯絡交易後，丙○○即於│第4條第 │級毒│A牌行動電話手 │
│  │    │之某日  │21號陳承│        │左列時、地將甲基安非他命毒品│2項     │品罪│機壹具沒收之；│
│  │    │        │義住處內│        │交給戊○○，戊○○則將價金交│        │，累│販賣第二級毒品│
│  │    │        │        │        │給丙○○。                  │        │犯  │所得財物新臺幣│
│  │    │        │        │        │                            │        │    │壹仟元沒收之，│
│  │    │        │        │        │                            │        │    │如全部或一部不│
│  │    │        │        │        │                            │        │    │能沒收時，以其│
│  │    │        │        │        │                            │        │    │財產抵償之。  │
├─┼──┼────┼────┼────┼──────────────┼────┼──┼───────┤
│3 │甲基│98年12月│宜蘭縣蘇│一千元  │戊○○以0000000000號行動電話│毒品危害│販賣│有期徒刑柒年陸│
│  │安非│30日晚間│澳鎮福德│        │與丙○○持用之0000000000號行│防制條例│第二│月。扣案之NOKI│
│  │他命│11時許  │東路29巷│        │動電話聯絡交易後，丙○○即於│第4條第 │級毒│A牌行動電話手 │
│  │    │        │21號陳承│        │左列時、地將甲基安非他命毒品│2項     │品罪│機壹具沒收之；│
│  │    │        │義住處內│        │交給戊○○，戊○○則將價金交│        │，累│販賣第二級毒品│
│  │    │        │        │        │給丙○○。                  │        │犯  │所得財物新臺幣│
│  │    │        │        │        │                            │        │    │壹仟元沒收之，│
│  │    │        │        │        │                            │        │    │如全部或一部不│
│  │    │        │        │        │                            │        │    │能沒收時，以其│
│  │    │        │        │        │                            │        │    │財產抵償之。  │
└─┴──┴────┴────┴────┴──────────────┴────┴──┴───────┘
     附表七：證人甲○○部分（販賣甲基安非他命毒品）：
┌─┬──┬────┬────┬────┬──────────────┬────┬──┬───────┐
│編│毒品│交易時間│交易地點│交易金額│聯絡方式                    │所犯法條│罪名│宣告刑        │
│號│種類│(民國)  │        │(新臺幣)│                            │        │    │              │
├─┼──┼────┼────┼────┼──────────────┼────┼──┼───────┤
│1 │甲基│98年11月│宜蘭縣蘇│一千元  │甲○○以0000000000號行動電話│毒品危害│販賣│有期徒刑柒年陸│
│  │安非│29日下午│澳鎮馬賽│        │與丙○○持用之0000000000號行│防制條例│第二│月。扣案之NOKI│
│  │他命│2、3時許│地區某萊│        │動電話聯絡交易後，丙○○即於│第4條第 │級毒│A牌行動電話手 │
│  │    │        │爾富便利│        │左列時、地將甲基安非他命毒品│2項     │品罪│機壹具沒收之；│
│  │    │        │商店前  │        │交給甲○○，甲○○則將價金交│        │，累│販賣第二級毒品│
│  │    │        │        │        │給丙○○。                  │        │犯  │所得財物新臺幣│
│  │    │        │        │        │                            │        │    │壹仟元沒收之，│
│  │    │        │        │        │                            │        │    │如全部或一部不│
│  │    │        │        │        │                            │        │    │能沒收時，以其│
│  │    │        │        │        │                            │        │    │財產抵償之。  │
├─┼──┼────┼────┼────┼──────────────┼────┼──┼───────┤
│2 │甲基│98年12月│宜蘭縣冬│一千元  │甲○○以0000000000號行動電話│毒品危害│販賣│有期徒刑柒年陸│
│  │安非│11日凌晨│山鄉三奇│        │與丙○○持用之0000000000號行│防制條例│第二│月。扣案之NOKI│
│  │他命│零時24分│路227巷 │        │動電話聯絡交易後，丙○○即於│第4條第 │級毒│A牌行動電話手 │
│  │    │許      │25號李嘉│        │左列時、地將甲基安非他命毒品│2項     │品罪│機壹具沒收之；│
│  │    │        │偉住處後│        │交給甲○○，甲○○則將價金交│        │，累│販賣第二級毒品│
│  │    │        │方      │        │給丙○○。                  │        │犯  │所得財物新臺幣│
│  │    │        │        │        │                            │        │    │壹仟元沒收之，│
│  │    │        │        │        │                            │        │    │如全部或一部不│
│  │    │        │        │        │                            │        │    │能沒收時，以其│
│  │    │        │        │        │                            │        │    │財產抵償之。  │
├─┼──┼────┼────┼────┼──────────────┼────┼──┼───────┤
│3 │甲基│98年11月│宜蘭縣蘇│二千元  │甲○○以0000000000號行動電話│毒品危害│販賣│有期徒刑柒年陸│
│  │安非│至99年1 │澳鎮馬賽│        │與丙○○持用之0000000000號行│防制條例│第二│月。扣案之NOKI│
│  │他命│月8日間 │地區彩晶│        │動電話聯絡交易後，丙○○即於│第4條第 │級毒│A牌行動電話手 │
│  │    │之某日  │檳榔攤後│        │左列時、地將甲基安非他命毒品│2項     │品罪│機壹具沒收之；│
│  │    │        │方      │        │交給甲○○，甲○○則將價金交│        │，累│販賣第二級毒品│
│  │    │        │        │        │給丙○○。                  │        │犯  │所得財物新臺幣│
│  │    │        │        │        │                            │        │    │貳仟元沒收之，│
│  │    │        │        │        │                            │        │    │如全部或一部不│
│  │    │        │        │        │                            │        │    │能沒收時，以其│
│  │    │        │        │        │                            │        │    │財產抵償之。  │
└─┴──┴────┴────┴────┴──────────────┴────┴──┴───────┘

司法院資訊處製作；財團法人民間司法改革基金會備份。
